【裁判字號】    97,交聲,59
【裁判日期】    970124
【裁判案由】    違反道路交通管理處罰條例聲明異議
【裁判全文】
臺灣臺北地方法院交通事件裁定         97年度交聲字第59號
原處分機關  臺北市交通事件裁決所
受 處 分人
即 異 議人  甲○○
                      樓
上列受處分人因違反道路交通管理處罰條例案件，對於臺北市交
通事件裁決所民國96年12月25日所為之裁決（北市裁二字第裁22
-AＢ0000000號）聲明異議，本院裁定如下：
    主  文
異議駁回。
    理  由
一、按「汽車臨時停車時，應依下列規定：．．．二、交岔路口
    、公共汽車招呼站十公尺內、消防栓、消防車出入口五公尺
    內不得臨時停車。」、「汽車停車時，應依下列規定：一、
    禁止臨時停車處所不得停車。」、「汽車駕駛人停車時，有
    下列情形之一者，處新臺幣六百元以上一千二百元以下罰鍰
    ：一、在禁止臨時停車處所停車。」此道路交通安全規則第
    一百十一條第一項第二款、第一百十二條第一項第一款、道
    路交通管理處罰條例第五十六條第一項第一款分別定有明文
    。次按「汽車駕駛人之行為有下列情形之一，當場不能或不
    宜攔截製單舉發者，得逕行舉發：．．．七、經以科學儀器
    取得證據資料證明其行為違規。」、「前項第七款之科學儀
    器應採固定式，並定期於網站公布其設置地點。但汽車駕駛
    人之行為屬下列情形之一者，不在此限：．．．四、違規停
    車而駕駛人不在場。」此道路交通管理處罰條例第七條之二
    第一項第七款、第二項第四款亦有明文規定。再按，小型車
    違反規定在禁止臨時停車處所停車者，如屬期限內繳納罰鍰
    或到案聽候裁決，依違反道路交通管理事件統一裁罰基準表
    ，應罰新臺幣（下同）九百元。
二、本件異議人即受處分人（下稱異議人）甲○○所有車牌號碼
    六六一六─ＥＡ號自用小客車(下稱本案汽車)，於民國九十
    六年三月二十三日二十三時三分許，停放在臺北市○○○路
    ○段六十六巷二十二弄與無名巷之交叉路口，而由臺北市政
    府警察局中山分局交通分隊員警乙○○當場以拍照方式採證
    並依違反道路交通管理處罰條例第五十六條第一項第一款舉
    發，嗣將前開舉發通知單送達於異議人，經異議人於舉發通
    知單所載應到案日期前向臺北市政府警察局交通警察大隊提
    出申訴，經該單位函請舉發單位調查，仍認異議人確有在交
    叉路口十公尺內停車之違規行為，原處分機關乃以「在禁止
    臨時停車處所停車」之違規事實，依道路交通管理處罰條例
    第五十六條第一項第一款、違反道路交通管理事件統一裁罰
    基準表等規定，於九十六年十二月二十五日以北市裁二字第
    裁22-AＢ0000000號裁處異議人罰鍰九百元。
三、異議人固坦承於上揭時間，其所有本案汽車確有停放在上述
    地點之事實，惟辯稱：該處並無紅、黃線，停車係屬合法，
    且道路交通管理處罰條例第五十六第一項第一款並未規定不
    得在交叉路口十公尺內停車。員警舉發時間已超過晚上十點
    ，於法不合。員警舉發之時，系爭汽車之前後均有他車停放
    ，何以他車並未開罰單，僅對系爭汽車開罰單云云。
四、本件異議人對於本案汽車確實停放於上述地點一節並不否認
    ，核與經原舉發機關以科學儀器取得之現場採證照片相符，
    並經證人即舉發之警員乙○○於九十七年一月二十三日到庭
    結證稱：其舉發本案係因前開交叉路口當日晚間十一點多發
    生車禍，有一輛計程車撞到附近的小孩，小孩是由南京東路
    五段那個巷口往監理站方向西行，計程車從該無名巷與南京
    東路五段六十六巷二十二弄之交叉路口出來，因異議人所有
    之本案汽車停在該交叉路口，車禍的當事人表示本案汽車停
    放位置阻礙到視線，因此其乃開單告發等語無訛，益證異議
    人確實在不得臨時停車之交叉路口十公尺內違規停車。雖異
    議人以前揭情詞置辯，然(一)「汽車臨時停車時，應依下列規
    定：一、橋樑、隧道、圓環、障礙物對面、鐵路平交道、人
    行道、行人穿越道、快車道等處，不得臨時停車。二、交叉
    路口、公共汽車招呼站十公尺內、消防栓、消防車出入口五
    公尺內不得臨時停車。三、設有禁止臨時停車標誌、標線處
    所不得臨時停車。四、道路交通標誌前不得臨時停車。五、
    不得併排臨時停車。臨時停車時，應依車輛順行方向緊靠道
    路右側，但單行道應緊靠路邊停車。其右側前後輪胎外側距
    離緣石或路面邊緣不得逾六十公分，但大型車不得逾一公尺
    ，在單行道左側臨時停車時，比照辦理。」、「在禁止臨時
    停車處所不得車。」此道路交通安全規則第一百十一條、第
    一百十二條第一項第一款均定有明文，是不得任意停車之規
    定態樣繁多，並非僅設有紅線或黃線處所才禁止臨時停車，
    異議人辯稱：道路交通管理處罰條例第五十六條並未規定不
    得在交叉路口十公尺內停車及「舉發時間已超過晚上十點，
    於法不合」云云，恐屬片面認知的誤會，尚難採信。(二)異議
    人於本院九十七年一月二十三日調查時稱：本案汽車停車位
    置並未劃設紅線云云，於聲明異狀亦載明本案汽車停車處並
    無紅線、黃線之設置云云，惟此與異議人於九十六年四月十
    一日所提出陳述書第二點所述該處雖劃有紅線，但已模糊不
    清等語不符，且證人乙○○到庭亦證稱該處原本劃有紅線，
    但的確已看不清楚，其舉發的部分係在交叉路口十公尺內停
    車，並非紅線停車等語，是異議人主張該處未設置紅線、黃
    線等點，與員警舉發違規原因不符，自難認為有理。(三)異議
    人違規情事已臻明確，本案地點附近之其他違規車輛警員有
    無一一舉發，不能資為異議人本案違規之合法依據，異議人
    如認相同違規行為警員應嚴格執法，可向相關權責單位檢舉
    。
五、綜上所述，異議人確有在交叉路口十公尺內停車之違規情事
    。從而，原處分機關以受處分人違規事證明確，依道路交通
    管理處罰條例第五十六條第一項第一款及違反道路交通管理
    事件統一裁罰基準表之規定，裁處受處分人罰鍰九百元，並
    無違誤。本件聲明異議為無理由，應予駁回。
據上論斷，應依道路交通案件處理辦法第十九條，裁定如主文。
中    華    民    國    97    年    1     月    24    日
                  交通法庭    法  官  蘇素娥
上正本證明與原本無異。
如不服本裁定，應於裁定送達後5日內向本院提出抗告狀。
                              書記官  柯貞如
中    華    民    國    97    年    1     月    24    日


司法院資訊處製作；財團法人民間司法改革基金會備份。
